臺北高等行政法院判決
　　　　　　　　　　　　　　　　　　 95年度訴字第02101號
　　　　　　　　　　　　　　　.
原　　　告　矽品精密工業股份有限公司
代　表　人　甲○○（董事長）
訴訟代理人　丙○○
　　　　　　乙○○
被　　　告　經濟部智慧財產局
代　表　人　蔡練生（局長）
訴訟代理人　丁○○
上列當事人間因發明專利申請事件，原告不服經濟部中華民國95
年04月24日經訴字第09506166010號訴願決定，提起行政訴訟。
本院判決如下：
　　主  文
原告之訴駁回。
訴訟費用由原告負擔。
　　事  實
一、事實概要：原告於民國（以下同）89年11月10日以「露墊型
    封裝單元至印刷電路板藕接方法」向被告申請發明專利，經
    被告編為第00000000號審查，不予專利。原告不服，申請再
    審查，案經被告於94年10月11日以（94）智專三(二)04094字
    第09420927320號專利再審查核駁審定書仍為應不予專利之
    處分。原告不服，提起訴願，經訴願決定駁回，原告猶未甘
    服，遂向本院提起行政訴訟。
二、兩造聲明：
　(一)原告聲明：
  1.原處分及訴願決定均撤銷。
  2.命被告重為准予專利之處分。
  3.訴訟費用由被告負擔。
　(二)被告聲明：
  1.駁回原告之訴。
  2.訴訟費用由原告負擔。
三、兩造之主張：
甲、原告主張：
  (一)本案與引證案之技術領域與特徵完全不同，斷非引證案所屬
    技術領域中具有通常知識者可由引證案所揭示之內容而能輕
    易思及本案之特徵：
  1.按「(1)進步性之審查應以申請專利之發明的整體為對象，不
    得僅針對發明說明或申請專利範圍中所記載之技術特徵部分
    或某一技術特徵...(4)進步性之審查不得以發明說明中循序
    漸進、由淺入深的內容所產生的『後見之明』作成能輕易完
    成的判斷，逕予認定發明不具進步性；而應將申請專利之發
    明的整體與相關先前技術進行比對，以該發明所屬技術領域
    中具有通常知識者參酌申請時的通常知識之觀點，作成客觀
    的判斷。」為被告公告專利審查基準第2-3-28及2-3-29頁「
    3.6審查注意事項」所載。
  2.本案與引證案之技術特徵如下：
    (1)本案之技術特徵：
      查本案之特徵係如其專利說明書之申請專利範圍第1項所
      述，乃在提供一種「露墊型封裝單元至印刷電路板藕接方
      法」，用以將一露墊型封裝單元藕接至一印刷電路板；其
      中該露墊型封裝單元包括一封裝膠體、一外露置晶墊、和
      複數支外導腳；而該印刷電路板則具有一接地面和複數個
      導電指。此「露墊型封裝單元至印刷電路板藕接方法」包
      含以下步驟：(1)設置一銲料罩幕於該接地面上；其中該銲
      料罩幕具有一預定之罩幕開口形態；(2)將一銲料塗佈於該
      接地面上未被該銲料罩幕所罩蓋之表面上，藉此而形成一
      第一銲塊群；並亦塗佈於各個導電指之表面上，藉此而形
      成一第二銲塊群；(3)將該露墊型封裝單元安置於該印刷電
      路板上；其中使得該外露置晶墊對齊至該接地面，並使得
      該些外導腳分別對齊至該些導電指；以及(4)進行一迴銲程
      序，藉以將該第一銲塊群迴銲於該外露置晶墊與該接地面
      上未被該銲料罩幕所罩蓋的表面之間，並同時將該第二銲
      塊群迴銲於該些外導腳與該些導電指之間；其中該第一銲
      塊群的迴銲隆起高度大致等於該第二銲塊群的迴銲隆起高
      度」；以及於本案申請專利範圍第5項中所界定之一種適
      用於藕接一露墊型封裝單元之印刷電路板結構。
    (2)引證案之技術特徵：
      相對地，引證案之技術特徵（配合參閱引證案第4a、4b、
      6圖），係在基板芯層300中形成有複數貫穿孔301，且於
      該基板芯層300上表面依序設有導電層408與第一拒銲層40
      1，並可於該基板芯層300下表面依序設有導電層409與第
      二拒銲層406，其中該第一及第二拒銲層401、406中分別
      設有中心開口403、407，另於該第一拒銲層401中形成有
      周邊開口，以外露出該導電層408中之基板銲墊404，且該
      第一及第二拒銲層中心開口403、407位置係對應於該基板
      芯層貫穿孔301位置（如第4a圖所示），以提供打線型晶
      片601接置於該第一拒銲層401上時，得以使該打線型晶片
      601藉由銲線603而電性連接至外露出該第一拒銲層開口40
      2中之基板銲墊404（如第6圖所示），並使該基板銲墊404
      得以藉由形成於該貫穿孔301之導電盲孔（via）而電性導
      接至基板下表面。
  3.本案與引證案之之技術應用領域並不相同：
    (1)本案之技術特徵已明確界定在於：「(1)將露墊型封裝單元
      （已完成晶片封裝且置晶墊外露之半導體封裝件）藕接至
      印刷電路板之製程。(2)該印刷電路板具有一接地面和複數
      個導電指。(3)該電路板之接地面上設一具預定開口之銲料
      罩幕，且在外露出該銲料罩幕開口之接地面上及導電指上
      塗佈銲料而形成第一及第二銲塊群，以將露墊型封裝單元
      安置於該印刷電路板上，俾使該第一及第二銲塊群於迴銲
      作業中具大致相同高度，避免因接地面及導電指上之銲塊
      高度不同而發生浮銲問題。」
    (2)是以，比對本案與引證案間之技術應用領域可知，本案所
      屬之技術應用領域係為提供一已完成半導體封裝之封裝單
      元電性連接至外部裝置（印刷電路板）之技術，相對地引
      證案所屬之技術領域係將晶片接置於晶片承載件（基板）
      上以形成封裝單元之半導體封裝技術。二者之技術應用領
      域並不相同，故以引證案論究本案不具進步性，似有未妥
      。
  4.比對本案與引證案間之技術特徵，明顯可知：
    (1)本案係提供一「已完成封裝製程」之露墊型封裝單元，其
      置晶墊暴露於封裝膠體底部，並直接銲接於如印刷電路板
      （PCB）等外部裝置之接地面上；相對地，引證案係針對
      「未完成封裝製程」之一般晶片進行封裝製程之封裝體結
      構。兩者結構型態及製程方式差異甚大，故對於引證案所
      屬技術領域中具有通常知識者斷非可由該引證案而能輕易
      思及本案之內容。
    (2)本案之技術特徵係針對一完成封裝製程之露墊型封裝單元
      以及一表面設有接地面及導電指之印刷電路板，藉由在該
      印刷電路板之接地面上形成設有開口之銲料罩幕，俾供後
      續迴銲時在接地面上所形成之銲塊高度大致相等於導電指
      上之銲塊高度，以使該封裝單元銲接至該印刷電路板時避
      免發生浮銲問題；相對地，引證案之技術特徵係先在基板
      芯層中開設有貫穿孔，再於該基板芯層上下表面依序形成
      導電層及具開口之拒銲層，且該上、下表面之拒銲層開口
      係必須對應至該基板芯層貫穿孔，藉以使晶片接置於基板
      上表面之拒銲層時，方得藉由該上表面拒銲層開口、基板
      芯層貫穿孔、及下表面拒銲層開口而連接至外部。二者技
      術手段差異甚大。
    (3)本案之電路板設有接地面以供露墊型封裝單元之置晶墊接
      置於該接地面上，藉以提升封裝件之電性及散熱效能；相
      對地，引證案則無接地面之結構設計。
  5.是以，在進行本案之進步性審查時應以本案之整體為對象，
    包括其技術應用領域、所欲解決之習知問題、所欲達成之功
    效、技術特徵整體而言，而今被告竟僅以「在銲料罩幕層中
    形成有開口」之局部技術即作為本案與引證案之技術待徵之
    判斷依據，實具明顯違誤。
  (二)被告及訴願機關並未予詳查本案之技術特徵，僅依引證案部
    分圖式即主觀臆測本案之技術特徵已為引證案所揭示，是以
    其所作成之原處分明顯違誤：
  1.本案之技術（參閱圖式第2A至2D圖）係在一表面設有接地面
    123及導電指124之印刷電路板120上形成一銲料罩幕125，且
    該銲料罩幕125對應該接地面123處設有預定之開口型態125a
    （例如為平行排列之長條型罩幕開口、複數條縱向及橫向延
    伸交叉之長條型罩幕開口、柵狀之圓形罩幕開口等），藉以
    在外露出該銲料罩幕開口之接地面123上及該導電指124上塗
    佈銲料而形成第一及第二銲塊群131、132，以將露墊型封裝
    單元110安置於該印刷電路板120上，使一露墊型封裝單元11
    0之外露置晶墊112及導腳113分別對應至該印刷電路板外露
    接地面上之第一銲塊群131及導電指上之第二銲塊群132，俾
    使該第一及第二銲塊群131、132於迴銲作業中具大致相同高
    度，而將該露墊型封裝單元110之外露置晶墊112及導腳113
    經由該第一及第二銲群131、132藕接至印刷電路板120之接
    地面123及導電指124。避免因接地面及導電指上之銲塊高度
    不同而發生浮銲問題；引證案之技術特徵已如前述。
  2.明顯可知，引證案在雖在基板上形成有拒銲層開口，但並未
    於該全體開口中填充有銲料，該拒銲層開口係供晶片以打線
    等方式而電性連接至該基板。因此，原處分及訴願決定指稱
    ：「引證案揭露一種晶片級封裝組合及其製法，該組合在製
    程中設置有多孔罩幕及相對應之基板，藉由其多孔設計讓積
    體電路晶片透過罩幕填充銲料，以緊密最小面積銲料與基板
    連結，達到基板與其後所需封填材料成本降低目的。」係完
    全為其主觀臆測不實之詞，敬請鈞院明察。
  (三)本案整體與引證案所欲解決之習知問題及所欲達成之功效完
    全不同，是以無法促使引證案所屬技術領域中具有通常知識
    者得以將引證案所揭露的技術內容與本案結合在一起：
  1.按「進步性之審查應以每一請求項中所載之發明的整體為對
    象，亦即將該發明所欲解決之問題、解決問題之技術手段及
    對照先前技術之功效作為一整體予以考量，逐項進行判斷。
    」為前揭審查基準第三章「專利要件」之「3.3進步性之審
    查原則」所載。
  2.查本案之目的係在解決習知對應接置一露墊型封裝單元之印
    刷電路板上未於其大面積之接地面上設置有預設開口之銲料
    銲幕時，於迴銲作業中，因熔化之銲料向中心聚縮，使得迴
    銲後的接地面銲塊的厚度會大幅向上隆起，且其隆起高度會
    大於設置在導電指上小面積銲塊的隆起高度，致使露墊型封
    裝單元中銲結於接地面上的部分被向上推擠，產生所謂之浮
    銲現象，導致露墊型封裝單元外導腳被向上拉離，進而可能
    致使外導腳未能有效地銲結至導電指上的銲塊，而形成虛銲
    或斷銲狀態，使得露墊型封裝單元與印刷電路板所組合而成
    之電路模組具有不佳之品質性及可靠度。相對地，引證案之
    目的係在解決習知個別封裝體陣列基板上切割後，其殘餘部
    分佔據了陣列基板全部面積20-40%以致製造成本增加之缺點
    。因此，明顯可知本案的整體與引證案所欲解決之習知問題
    及所欲達成之功效完全不同，是以無法促使引證案所屬技術
    領域中具有通常知識者得以經由將引證案所揭露的技術內容
    而思及本案。
  (四)本案請求項中所界定之發明技術特徵，對照先前技術具有無
    法預期的功效，得以佐證本案並非能輕易完成：
  1.按「若申請專利之發明對照先前技術具有無法預期的功效，
    而其係請求項中界定該發明之技術特徵所導致時，該無法預
    期的功效得佐證該發明並非能輕易完成。因此，即使申請時
    的通常知識或先前技術會促使該發明所屬技術領域中具有通
    常知識者轉用、置換、改變或組合先前技術所揭露之內容而
    構成申請專利之發明，但若該先前技術並未揭露轉用、置換
    、改變或組合後會產生無法預期的功效時，則申請專利之發
    明仍非能輕易完成。」為前揭審查基準「3.4.2.1發明具有
    無法預期的功效」所載。
  2.由於本案請求項中所界定：「針對一完成封裝製程之露墊型
    封裝單元以及一表面設有接地面及導電指之印刷電路板，藉
    由在該印刷電路板之接地面上形成設有開口之銲料罩幕，俾
    供後續迴銲時在接地面上所形成之銲塊高度大致相等於導電
    指上之銲塊高度，以避免將該封裝單元銲接至該印刷電路板
    時發生浮銲問題」等技術特徵，對照引證案之技術內容及所
    欲達成目的而言，引證案實無法預期本案之功效，進而可用
    以佐證本案之發明並非能輕易完成。
  (五)綜上所述，足見原處分及訴願決定認事用法均有違誤，為此
    狀請 鈞院鑒核，賜判決如所請，至感德便。
乙、被告主張：
  (一)原告主張「本案與引證案之技術領域與特徵係完全不同，斷
    非引證案所屬技術領域中具有通常知識者可由引證案所揭示
    之內容而能輕易思及、完成本案之特徵」，惟引證案已揭露
    本案申請專利所述相關內容，其揭露內容為晶片級封裝組合
    ，該組合在製程中設置有多孔罩幕以及相對應之基板，藉由
    其多孔設計讓積體電路晶片透過罩幕填充焊料，以緊密最小
    面積焊料與基板連接，達到基板與其後所需封填材料成本降
    低目的，主要可應用於晶片級封裝技術，將未完成封填之晶
    片連結於基板上，以完成一晶片級封裝組合，與本案相較封
    裝成品雖有差異，屬於將未完全封填晶片進行藉由具開口罩
    幕與具有導電通孔之基板連接技術之成品，但其透過開孔罩
    幕進行半導體元件連結基板之技術特徵與本案相同，甚且前
    案揭露其晶片級封裝成品屬晶片焊墊與基板具導電通孔精密
    平整連結等級，屬於凡電子封裝相關業界具通常知識者可依
    據其所揭露技術能輕易完成轉用或置換者，不具進步性，原
    告顯無理由。
  (二)原告主張「被告及訴願機關並未於詳查本案之技術特徵，僅
    依引證案部分圖式即主觀臆測本案之技術特徵已為引證案所
    揭示，是以其所做成之原處分明顯違誤」，惟引證案已揭露
    本案所述相關之內容，其揭露內容為晶片級封裝製程，在製
    程中設置有多孔之罩幕及相對之基板，藉由其多孔設計讓積
    體電路晶片透過罩幕填充焊料，以緊密最小面積焊料與基板
    連結，達到基板與其後所需封填材料成本降低目的，主要可
    應用於晶片級封裝技術，將未完成封填之晶片連接於基板上
    ，與本案相較應用範疇雖有差異，屬於將未完全封填晶片藉
    由具開口罩幕與具有導電通孔之基板連結技術，但其透過開
    孔罩幕進行半導體元件連接基板之技術特徵與本案相同，原
    告顯無理由。
  (三)原告主張「本案整體與引證案所欲解決之習知問題及所欲達
    成之功效完全不同，是以無法促使引證案所屬技術領域中具
    有通常知識者得以將引證案所揭露之技術內容與本案結合在
    一起」，惟引證案已揭露本案所述相關之內容，其揭露內容
    為晶片級封裝製程，在製程中設置有多孔之罩幕及相對之基
    板，藉由其多孔設計讓積體電路晶片透過罩幕填充焊料，以
    緊密最小面積焊料與基板連結，達到基板與其後所需封填材
    料成本降低目的，主要可應用於晶片級封裝技術，將未完成
    封填之晶片連接於基板上，與本案相較應用範疇雖有差異，
    屬於將未完全封填晶片藉由具開口罩幕與具有導電通孔之基
    板連結技術，但其透過開孔罩幕進行半導體元件連接基板之
    技術特徵與本案相同，甚且前案揭露其晶片級封裝成品屬晶
    片焊墊與基板具導電通孔精密平整連結等級，屬於凡電子封
    裝相關業界具通常知識者可依據其所揭露技術能輕易完成轉
    用或置換者，不具進步性，原告顯無理由。
  (四)原告主張「本案請求項中所界定之發明技術特徵，對照先前
    技術具有無法預期之功效，得佐證本案並非能輕易完成」，
    惟引證案已揭露本案專利所述相關內容，其揭露內容為晶片
    級封裝組合，該組合在製程中設置有多孔罩幕以及相對應之
    基板，藉由其多孔設計讓積體電路晶片透過罩幕填充焊料，
    以緊密最小面積焊料與基板連接，達到基板與其後所需封填
    材料成本降低目的，主要可應用於晶片級封裝技術，將未完
    成封填之晶片連結於基板上，以完成一晶片級封裝組合，與
    本案相較封裝成品雖有差異，屬於將未完全封填晶片進行藉
    由具開口罩幕與具有導電通孔之基板連接技術之成品，但其
    透過開孔罩幕進行半導體元件連結基板之技術特徵與本案相
    同，甚且引證案揭露其晶片級封裝成品屬晶片焊墊與基板具
    導電通孔精密平整連結等級，屬於凡電子封裝相關業界具通
    常知識者可依據其所揭露技術能輕易完成轉用或置換者，不
    具進步性，原告顯無理由。
  (五)綜上所述，被告原處分並無違法，敬請駁回原告之訴。
　　理  由
一、按凡利用自然法則之技術思想之創作，而可供產業上利用者
    ，固得依專利法第21條暨第22條第1項之規定申請取得發明
    專利，惟發明「為其所屬技術領域中具有通常知識者依申請
    前之先前技術所能輕易完成時」，仍不得依法申請取得發明
    專利，同法第22條第4 項復定有明文。是以，凡利用自然法
    則之技術思想之高度創作，而可供產業上利用者，固得依規
    定申請取得發明專利。惟其發明如係運用申請前既有之技術
    或知識，而為熟習該項技術者所能輕易完成時，仍不得依法
    申請取得發明專利。
二、本件係原告前於89年11月10日以「露墊型封裝單元至印刷電
    路板藕接方法」向被告申請發明專利，經被告編為第000000
    00號審查，不予專利。原告不服，申請再審查，案經被告於
    94年10月11日以（94）智專三(二)04094 字第09420927320 號
    專利再審查核駁審定書仍為應不予專利之處分，有系爭案專
    利申請書、各審定書等件在卷可稽，並為兩造所不爭，堪認
    為實。原告不服，依序提起訴願及行政訴訟；兩造之主張各
    如事實欄所載，其爭點厥為本案是否有違專利法第22條第4
     項進步性之規定，不符發明專利之要件？
三、本院判斷如下：
  (一)本件第00000000號「露墊型封裝單元至印刷電路板藕接方法
    」發明專利案，申請專利範圍共有8 項，其中第1 項、第5
    項為獨立項，其餘第2 、3 、4 、6 、7 、8 為附屬項。系
    爭案申請專利範圍第1 項載以：「一種露墊型封裝單元至印
    刷電路板藕接方法，用以將一露墊型封裝單元藕接至一印刷
    電路板；其中該露墊型封裝單元包括一封裝膠體、一外露置
    晶墊、和複數支外導腳；而該印刷電路板則具有一接地面和
    複數個導電指；此露墊型封裝單元至印刷電路板藕接方法」
    包含以下步驟：(1)設置一銲料罩幕於該接地面上；其中該銲
    料罩幕具有一預定之罩幕開口形態；(2)將一銲料塗佈於該接
    地面上未被該銲料罩幕所罩蓋之表面上，藉此而形成一第一
    銲塊群；並亦塗佈於各個導電指之表面上，藉此而形成一第
    二銲塊群；(3)將該露墊型封裝單元安置於該印刷電路板上；
    其中使得該外露置晶墊對齊至該接地面，並使得該些外導腳
    分別對齊至該些導電指；以及(4)進行一迴銲程序，藉以將該
    第一銲塊群迴銲於該外露置晶墊與該接地面上未被該銲料罩
    幕所罩蓋的表面之間，並同時將該第二銲塊群迴銲於該些外
    導腳與該些導電指之間；其中該第一銲塊群的迴銲隆起高度
    大致等於該第二銲塊群的迴銲隆起高度」等語；其特點在於
    採用一特殊設計銲料罩幕來使得印刷電路板之接地面上所塗
    佈之銲塊面積遠小於習知技術所塗佈之大面積銲塊。
  (二)而引證案即西元2000年10月31日公開之美國第0000000 號專
    利案，其專利範圍第1 項係揭示「一種晶片等級的集成電路
    顆粒封封裝，包括：一基板包含複數個通孔與電性導電圖案
    ，並具有一從前述導電圖案上之一選取位置到前述通孔之第
    一導電路集合；一錫焊罩幕，提供一從前述集成電路顆粒上
    之焊墊到前述選取位置的存取；外部的端子透過前述通孔連
    接前述導電圖案形成第二導電路徑集合；一覆蓋物，前述覆
    蓋物與前述基板將前述集成電路顆粒、前述第一導電路集合
    、顆前述第二導電路徑集合包住，而露出前述外部的端子。
    」等語；是引證案乃揭示一種晶片級封裝組合及其製程，該
    組合在製程中設置有多孔罩幕及相對應之基板，藉由其多孔
    設計讓積體電路晶片透過罩幕填充銲料，以緊密最小面積銲
    料與基板連接，達到基板與其後所需封填材料成本降低目的
    ，主要可應用於晶片級封裝技術，將未完成封填之晶片連結
    於基板上，以完成一晶片級封裝組合。
  (三)查引證案係藉由其多孔設計讓積體電路晶片可透過罩幕之焊
    接，以緊密最小面積銲料與基板連接，達到基板與封填材料
    之成本降低目的；而系爭案之封裝單元與印刷電路板藕接方
    法，乃利用具有預定開口形態之罩幕設定銲塊形狀為其特徵
    ，是以引證案透過開孔罩幕進行半導體元件連結基板之技術
    特徵與系爭案相同；雖引證案之晶片與基板作電信間之連接
    係用打線之技術，為系爭案所無，然此點並非系爭案之主要
    技術特徵；且引證案更揭露其晶片級封裝成品，屬晶片焊墊
    與基板具導電通孔精密平整連結等級；從而，系爭案屬於電
    子封裝相關業界具通常知識者可依據引證案所揭露技術而能
    輕易完成轉用或置換者，系爭案第1 項不具進步性；且第2
    、3 、4 頁係第1 項技術之附加或限縮，故亦不具進步性。
  (四)次查系爭案專利範圍第5 項載以：「一種印刷電路板，其適
    用於藕接一露墊型封裝單元；此印刷電路板包含：一基板；
    一接地面，其位於基板上；一組導電指，其位於該接地面之
    旁側；以及一銲料罩幕，其具有一預定之罩幕開口形態，且
    配置於該接地面之表面上；其中該罩幕開口形態可使得塗佈
    於其上之銲塊的迴銲隆起高度大致等於塗佈於各個導電指上
    之銲塊的迴銲隆起高度。」等語；而引證案專利內容，主要
    為一設置有多孔之罩幕以及相對多孔基板之晶片封裝單元，
    藉由其多孔設計內嵌晶片下之連結導孔，讓多個晶片同時藕
    接於同一基板上；因此較上開系爭案獨立項第5 項所揭示技
    術，更顯示一封裝單元基板可設計複數個晶片下設連結導孔
    之技術特徵，且系爭案之印刷電路板，其利用具有預定開口
    形態之罩幕設定銲塊形狀特徵，乃為發明所屬技術領域中，
    具通常知識者可依據引證案所揭露技術而能輕易完成轉用或
    置換者，並非創新之技術，自非新發明，是系爭案第5 項不
    具進步性；且第6 、7 、8 頁係第1 項技術之附加或限縮，
    故亦不具進步性。
四、綜上所述，被告所為本案應不予專利之處分，於法並無不合
    ，訴願決定予以維持，亦屬妥適。原告主張前詞，請求撤銷
    訴願決定及原處分，並命被告對系爭案應作成准予專利之處
    分，為無理由，應予駁回。
據上論結，本件原告之訴為無理由，爰依行政訴訟法第98條第3
項前段，判決如主文。
中　　華　　民　　國　　96　　年　　4　　月　　12　　日
                       第七庭審判長法  官　李得灶
                                   法  官  林育如
                                   法  官  黃秋鴻
上為正本係照原本作成。
如不服本判決，應於送達後20日內，向本院提出上訴狀並表明上
訴理由，如於本判決宣示後送達前提起上訴者，應於判決送達後
20日內補提上訴理由書（須按他造人數附繕本）。
中　　華　　民　　國　　96　　年　　4　　月　　12　　日
 　　  　　　　　　　 　　  　     書記官  蘇婉婷
